【裁判字號】    89,易,482
【裁判日期】    890803
【裁判案由】    妨害公務等
【裁判全文】
臺灣屏東地方法院刑事判決                          八十九年度易字第四八二號
    公  訴  人  臺灣屏東地方法院檢察署檢察官
    被      告  甲○○
右列被告因妨害公務等案件，經檢察官提起公訴（八十九年度偵字第一四五一號）本
院判決如左：
    主  文
甲○○對於公務員依法執行職務時，施強暴，處拘役拾日，如易科罰金以佰元折
算壹日。又於公務員依法執行職務時，當場侮辱，處拘役貳拾日，如易科罰金以佰
元折算壹日。又損壞他人之大門玻璃，足以生損害於他人，處罰金壹仟元，如易服勞
役，以佰元折算壹日。應執行拘役肆拾日、罰金壹仟元，拘役如易科罰金、罰金如
易服勞役，均以佰元折算壹日。
    事  實
一、甲○○曾於民國七十五年間犯有妨害公務罪，經處有期徒刑七月確定，於七十六
    年五月二十一日執行完畢（不構成累犯），詎猶不知悔改，於八十九年二月二十
    六日，與家人同至屏東縣牡丹鄉旭海村朋友家烤肉喝酒，因於夜間言談聲音過大
    擾及鄰居安寧，經鄰人報警後，同日二十三時三十分許，由屏東縣警察局恆春分
    局旭海派出所警員丙○○帶甲○○至警所製作筆錄，並於翌（二十七）日凌晨零
    時許約談完畢後，由警員丙○○將甲○○送回其朋友住處，但僅送至半途即讓甲○○自行離去，甲○○因路途不熟即於同年月二十七日凌晨一時三十分許折回旭
    海派出所，欲向該所報稱：「其妻女皆已不見」之情。當時，甲○○因見派出所
    之大門已關且燈已熄，一時心急之下，竟基於毀損之故意，用手敲毀損壞派出所
    大門之玻璃致令不堪用。適值班警員丙○○循聲外出查看時，即因閃避不及而遭
    玻璃碎片傷及臉部，受有多處破皮之傷害（過失傷害部分未據告訴）。甲○○見
    警員丙○○前來開門後，復另基於妨害公務之犯意，拾起置於派出所大門旁之長
    竹竿，對正在執行公務之警員丙○○施予強暴，幸為該所備勤警員乙○○搶下長
    竹竿，並與丙○○合力制止甲○○之強暴行為。甲○○仍不願善罷干休，另基於
    侮辱公務員之犯意，對執行職務中之警員丙○○以：「幹你娘，婊子，你給我小
    心」等穢語，當場悔辱。
二、案經屏東縣警察局恆春分局告訴（毀損罪）及報告臺灣屏東地方法院檢察署檢察
    官偵查起訴。
    理  由
一、訊據被告甲○○於本院審理時，坦承毀損警所大門玻璃之事實，惟仍矢口否認妨
    害公務及侮辱依法執行職務之公務員犯行，辯稱：只拿竹竿並無要打警員，且是
    罵朋友三字經而非對警員罵云云。經查，被告上揭犯行，業據警員丙○○、乙○○到庭指證甚詳，復有警員丙○○報告書、驗傷診斷證明書各一紙及現場照片五
    幀附於警卷可資佐證。證人乙○○即旭海派出所備勤警員到庭結證稱：「被告打
    破玻璃後拿竹竿要攻擊警員丙○○（有穿警員制服，詳警卷），我與郭警員捉著
    被告之手並將竹竿搶下來，被告並罵三字經，是一進來就罵」等語。又警員丙○○亦到庭結證稱：「被告拿竹竿要往我身上打，我才捉著被告的手，並叫乙○○
    出來共同制止被告，被告還一直罵三字經、罵了一個晚上」、「被告喝了很多酒
    」等語，又被告於本院調查時亦自承：「我是因被警員捉著情急之下、才罵三字
    經，我不是有心的」等語，是本院綜合被告及警員上開證詞以觀，被告顯有對於
    公務員依法執行職務時持長竹竿攻擊施強暴之行為，及對於公務員依法執行職務
    時，以：「幹你娘，婊子，你給我小心」等穢語當場侮辱等事實，要屬無疑。被
    告所辯上開各語，無非係事後卸責之詞，不足採信。事證明確，被告上開妨害公
    務、侮辱公務員及毀損犯行洵堪認定，應予依法論科。
二、核被告甲○○所為，係犯刑法第一百三十五條第一項之妨害公務罪、第一百四十
    條第一項之侮辱公務員罪、及第三百五十四條之毀損器物罪。被告所犯前揭三罪
    係犯意各別，罪名互異，應予分論併罰。爰審酌被告犯後仍圖卸責、態度不佳，
    本應從重量刑，惟被告係於酒醉及警員僅送至半途即讓其自行離去、因路途不熟
    且急欲回朋友住處、一時情急致罹刑章，犯罪動機尚非至惡等一切情狀，從輕量
    處如主文所示之刑，並定其應執行之刑，及諭知易科罰金、易服勞役折算之標準
    ，以示儆懲。
據上論斷，應依刑事訴訟法第二百九十九條第一項前段、刑法第一百三十五條第一項
、第一百四十條第一項、第三百五十四條、第四十一條、第四十二條第二項、第五十
一條第六款，罰金罰鍰提高標準條例第一條前段、第二條，判決如主文。
本案經檢察官呂乾坤到庭執行職務。
中      華      民      國      八十九      年    八    月      三      日
                                      臺灣屏東地方法院刑事第二庭
                                          審判長  法  官  吳永宋
                                                  法  官  夏金郎
                                                  法  官  柯盛益
右正本證明與原本無異。
對於本判決如有不服應於收受送達後十日內向本院提出上訴書狀上訴於台灣高等法院
高雄分院並按他造當事人之人數附具繕本。
                                                  書記官   張福山
中      華      民      國      八十九      年    八    月      三      日
附錄本判決論罪科刑法條全文
刑法第一百三十五條第一項：
對於公務員依法執行職務時，施強暴脅迫者，處三年以下有期徒刑、拘役或三百元以
下罰金。
刑法第一百四十條第一項：
於公務員依法執行職務時，當場侮辱，或對於其依法執行之職務公然侮辱者，處六月
以下有期徒刑、拘役或一百元以下罰金。
刑法第三百五十四條：
毀棄、損壞前二條以外之他人之物或令致不堪用，足以生損害於公眾或他人者，處二
年以下有期徒刑、拘役或五百元以下罰金。


司法院資訊處製作；財團法人民間司法改革基金會備份。
